【裁判字號】    99,小上,104
【裁判日期】    991029
【裁判案由】    損害賠償
【裁判全文】
臺灣臺北地方法院民事裁定            99年度小上字第104號
上  訴  人  乙○○
被  上訴人  旺旺友聯產物保險股份有限公司
法定代理人  甲○○
上列當事人間請求損害賠償事件，上訴人對於中華民國99年7月7
日本院新店簡易庭99年度店小字第498號第一審判決提起上訴，
本院裁定如下：
    主  文
上訴駁回。
第二審訴訟費用新臺幣壹仟伍佰元由上訴人負擔。
    理  由
一、按對於小額程序之第一審裁判提起上訴，非以其違背法令為
    理由，不得為之，並應於上訴狀內記載上訴理由，表明原判
    決所違背之法令及其具體內容，暨依訴訟資料可認為原判決
    有違背法令之具體事實，民事訴訟法第436條之24第2項、第
    436條之25分別定有明文。所謂違背法令，係指依同法第436
    條之32第2項準用第468條所定判決不適用法規或適用不當、
    第469條第1款至第5款所定判決當然違背法令之情形。是當
    事人提起上訴，如以判決不適用法規或適用不當為理由，其
    上訴狀或理由書應具體指摘該判決所違背之法令條項，或有
    關判例、解釋字號，或成文法以外之習慣或法理等及其具體
    內容，暨係依何訴訟資料合於該違背法令之具體事實；如以
    判決有同法第469條第1款至第5款情形為理由，其上訴狀或
    理由書應表明該判決有合於各該條款規定情形之具體內容，
    及係依何訴訟資料合於該違背法令之具體事實。上訴狀或理
    由書如未依前開方法表明者，即難認為已對於小額程序第一
    審判決違背法令有具體之指摘，其上訴自難認為合法。
二、上訴意旨略以：民國98年11月25日上午8時許，上訴人駕駛
    之車牌號碼FI-897號營業用大貨車行駛於臺北縣安康路1段
    302號之外線道，因右側有車切入，上訴人為保持安全距離
    ，將上揭大貨車駛入內線道，適有張正崑駕駛之車牌號碼69
    77-VC號自小客車在慢車道行駛，因張正崑駕駛之小客車速
    度過快，從上訴人駕駛之大貨車後方衝出至對向車道，撞擊
    對向車道由被上訴人承保，由吳承朋駕駛之車牌號碼088-TH
    號自用大貨車，上訴人目擊上開過程，幫忙打電話叫救護車
    ，上訴人遵守交通規則，未與任何車輛發生擦撞，僅因工作
    關係待在南部，未接獲原審開庭通知而無法到庭，即受不利
    益判決，原判決之認定與事實不符等語。並聲明：原判決廢
    棄。
三、經查，上訴意旨僅就原審取捨證據及認定事實為指摘，並未
    具體指摘原審判決有何不適用法規或適用不當之情形，復未
    指明所違背之法規、法則、司法解釋或最高法院判例，以指
    出原判決違背何等法令等，依前揭規定意旨及說明，應認上
    訴人提起本件上訴，未具上訴之合法程式，其上訴自難認為
    合法，應予駁回。
四、據上論結，本件上訴不合法，依民事訴訟法第436條之32第1
    項、第2項、第444條第1項前段、第436條之19第1 項、第95
    條、第78條，裁定如主文。
中    華    民    國    99    年    10    月    29    日
                  民事第一庭    審判長法  官  朱漢寶

                                      法  官  洪文慧

                                      法  官  楊晉佳
以上正本係照原本作成。
本裁定不得抗告。
中    華    民    國    99    年    11    月     3    日
                                      書記官  蘇炫綺

司法院資訊處製作；財團法人民間司法改革基金會備份。
